【裁判字號】    99,台上,3025
【裁判日期】    990520
【裁判案由】    偽造有價證券
【裁判全文】
最高法院刑事判決            九十九年度台上字第三０二五號
上  訴  人  甲○○
上列上訴人因偽造有價證券案件，不服台灣高等法院中華民國九
十九年三月十七日第二審判決（九十九年度上訴字第二三五號，
起訴案號：台灣桃園地方法院檢察署九十五年度偵字第七六００
號），提起上訴，本院判決如下：
    主  文
上訴駁回。
    理  由
按刑事訴訟法第三百七十七條規定，上訴於第三審法院，非以判
決違背法令為理由，不得為之。是提起第三審上訴，應以原判決
違背法令為理由，係屬法定要件。如果上訴理由書狀並未依據卷
內訴訟資料，具體指摘原判決不適用何種法則或如何適用不當，
或所指摘原判決違法情事，顯與法律規定得為第三審上訴理由之
違法情形，不相適合時，均應認其上訴為違背法律上之程式，予
以駁回。本件原判決維持第一審論處上訴人甲○○意圖供行使之
用，而偽造有價證券罪刑之判決，駁回其於第二審之上訴，已敘
明所憑之證據及認定之理由；從形式上觀察，並無判決違背法令
之情形存在。查原判決採憑上訴人之供述，證人曾延埕及梁文修
等人所為之證言，以曾延埕交付蓋妥發票人印章，未填載金額及
日期之空白支票予上訴人，委託上訴人調現，上訴人必須供調現
之用，始有補充填載金額及日期之權利，非可由上訴人任意填載
，自行使用。何況上訴人向曾延埕欺瞞支票遺失時，曾延埕即表
示已無須調現，撤回其授權。而上訴人係於民國九十四年十一月
十一日持上開支票向「運豐當鋪」回贖小客車，在該當鋪內當場
填載支票之金額及日期，時間在曾延埕撤回授權後，其偽造之犯
行至明。理由內已詳加審酌論敘。上訴意旨仍執陳詞，謂上開支
票係曾延埕交付上訴人調現，上訴人乃善意取得，且屬空白授權
票據，自非偽造；曾廷埕之證言無法確定撤回授權之日期，估不
論上訴人係交付支票予「運豐當鋪」之當日填載金額及日期，或
先前即已填載完成，曾廷埕撤回授權之日期既不明確，亦難認上
訴人有變造之犯行，原判決未詳查曾延埕撤回授權之日期，於法
有違云云，漫就原審採證認事職權之適法行使，暨原判決已明白
論斷之事項，任意指摘，不符第三審上訴之法定要件。其關於偽
造有價證券部分之上訴為違背法律上之程式，應予駁回。至原判
決關於上訴人牽連犯之輕罪即刑法第三百三十五條第一項侵占罪
、第三百三十九條第一項詐欺取財罪部分，依刑事訴訟法第三百
七十六條第三款、第四款規定，本不得上訴於第三審法院；而重
罪即偽造有價證券部分之上訴，既應從程序上駁回，則輕罪之侵
占及詐欺取財部分，自無審判不可分原則之適用，無從併為實體
上審判，應併駁回之。
據上論結，應依刑事訴訟法第三百九十五條前段，判決如主文。
中    華    民    國  九十九  年    五    月   二十   日
                      最高法院刑事第十庭
                          審判長法官  花  滿  堂
                                法官  陳  東  誥
                                法官  林  錦  芳
                                法官  洪  昌  宏
                                法官  魏  新  和
本件正本證明與原本無異
                                      書  記  官
中    華    民    國  九十九  年    五    月  二十四  日
                                                      Ｅ

司法院資訊處製作；財團法人民間司法改革基金會備份。
